臺灣彰化地方法院刑事判決　　　　　　　　　　　　　九十年度訴字第一五四七號
　　公　訴　人　臺灣彰化地方法院檢察署檢察官
　　被　　　告　甲○○
右列被告因違反毒品危害防制條例案件，經檢察官提起公訴 (九十年度毒偵緝字第五
八二號、第四七四一號）及併案審理（九十年度毒偵字第四五三一號、台灣台中地方
法院檢察署九十一年度毒偵字第一九九號），本院判決如左：
    主  文
甲○○連續施用第壹級毒品，累犯，處有期徒刑壹年貳月，扣案之海洛因伍包（淨重
共貳點貳壹公克，另包裝袋伍個）、注射針筒壹支、電子磅秤壹個均沒收銷燬之；又
連續施用第貳級毒品，累犯，處有期徒刑柒月，扣案之安非他命共貳包（驗餘淨重零
點柒肆陸壹公克，另包裝袋貳個）、電子磅秤壹個均沒收銷燬之；應執行有期徒刑壹
年捌月，扣案之海洛因伍包（淨重貳點貳壹公克，另包裝袋伍個）、注射針筒壹支、
電子磅秤壹個、安非他命貳包（驗餘淨重零點柒肆陸壹公克，另包裝袋貳個）均沒收
銷燬之。
    事  實
一、甲○○前於民國八十三年間，因違反肅清煙毒條例等案件，經台灣高等法院台中
    分院判處應執行有期徒刑三年六月確定，於八十五年六月十三日假釋出獄，復於
    假釋期間內，又違反麻醉藥品管理條例、槍砲彈藥刀械管制條例等案件，經本院
    分別判處有期徒刑十月、十一月確定，經撤銷假釋，三案合併執行，至八十九年
    十月十七日再獲假釋，嗣於九十年七月二十日因假釋交付保護管束期滿，未經撤
    銷假釋，視為已執行完畢。其前曾另因施用毒品案件，經本院裁定送觀察、勒戒
    後，認無繼續施用毒品之傾向，而經本院於八十七年八月二十八日，以八十七年
    度易字第八三六號判處免刑確定在案。詎其竟不知悔改，復基於施用毒品之概括
    犯意，自九十年十月十日起至同年十一月十四日某時點止，分別在其上開居所及
    彰化縣彰化市○○路橋下某釣蝦場等處所，以針筒注射之方式，連續施用第一級
    毒品海洛因多次，平均每三天施用一次；其另自九十年六月十一日起至同年十一
    月十五日某時點止，在其上開居所及台中市○區○○路四五四號二十樓之二十室
    友人吳穎慶住處等地，以自製吸食器（已丟棄而滅失）加熱之方式，連續施用第
    二級毒品安非他命多次，平均每二天施用一次。其先為警於九十年六月十一日一
    時三十分許，在彰化市○○路○段五五一號前查獲，並扣得毒品安非他命一包（
    毛重零點三八七０公克，因送驗而用罄，僅剩殘渣袋一只），後於同年九月十日
    十七時許，在台中市○區○○路四五四號二十樓之二十室為警查獲，並扣得吳穎
    慶所有之安非他命及海洛因殘渣袋等物（吳穎慶部分，由台灣台中地方法院檢察
    署另案處理），再於同年十一月十五日，在彰化縣彰化市○○路大眾保齡球館前
    ，為警查獲，並扣得海洛因五包、安非他命一包、注射針筒一支、吸食器一支（
    驗無毒品反應）、分裝袋一包（驗無毒品反應）、電子磅秤一個、強力磁鐵一個
    、手機一支等物，經本院以九十年度毒聲字第二八七六號裁定送觀察、勒戒後，
    認有繼續施用毒品之傾向，始知上情。
二、案經彰化縣警察局彰化分局報告臺灣彰化地方法院檢察署檢察官暨檢察官自動檢
    舉偵查起訴及併案審理。
    理  由
一、訊據被告甲○○對其右揭施用毒品犯行，均坦白承認，並有昭信科技顧問股份有
    限公司、彰化縣衛生局、台中市衛生局所出具之驗尿報告共四紙附卷、如主文欄
    所示之毒品及施用毒品器具扣案可相佐證，而該等毒品及注射針筒該物，經送法
    務部調查局及憲兵司令部鑑驗後，確認係屬毒品或含有毒品反應，有檢驗通知書
    三紙在卷可參。此外，復有上開刑事判決書及被告之刑案資料查註紀錄表附卷可
    稽，是被告於前開判處免刑後，五年內再犯毒品危害防制條例之犯行堪予認定，
    應依法予以論科。
二、核被告甲○○所為，分別係犯毒品危害防制條例第十條第一項之施用第一級毒品
    罪及同條第二項之施用第二級毒品罪。其施用毒品前持有毒品及專供施用毒品器
    具之行為，已為其後施用毒品犯行所吸收，不另論處。被告先後多次施用毒品海
    洛因及安非他命之行為，均時間緊接，且犯罪構成要件相同，顯皆係基於概括犯
    意反覆為之，均應依連續犯規定論以一罪，並各加重其刑；又公訴人雖未就被告
    九十年十月十日起至同年十一月十四日間，施用海洛因之犯行予以起訴，惟此與
    起訴施用海洛因之有罪部分，有連續犯之裁判上一罪關係，本院自應併予審判。
    又被告所犯前揭二罪間，犯意各別，行為互異，應予以分論併罰。又被告於前述
    時間，因違反肅清煙毒條例案件，經台灣高等法院台中分院判處應執行有期徒刑
    三年六月確定，於八十五年六月十三日假釋出獄，復於假釋期間內，再違反麻醉
    藥品管理條例、槍砲彈藥刀械管制條例等案件，經本院分別判處有期徒刑十月、
    十一月確定，並撤銷假釋，三案合併執行，嗣於九十年七月二十日因交付保護管
    束期滿，未再撤銷假釋，視為已執行完畢，有台灣彰化地方法院檢察署刑案資料
    查註紀錄表附卷可查，被告於刑之執行完畢後五年內再犯本件有期徒刑以上之罪
    ，係屬累犯，均應依法遞加重其刑。爰審酌被告犯罪之動機、目的、方法、手段
    、所生危害，其前有多次犯罪記錄，品行難謂良好，復於假釋期間，一再因施用
    毒品被查獲，皆不知警惕，顯見其欠缺戒除毒癮之決心，難予輕縱，及其犯後態
    度等一切情狀，分別量處如主文所示之刑，並定其應執行之刑，以示懲儆。扣案
    如主文欄所示之物，分別係毒品或專供被告施用毒品所用之物，業據被告供明在
    案，爰併依法宣告沒收銷燬；至所扣之包裝袋一包、吸食器一個，驗無毒品反應
    ，與所扣之強力磁鐵、手機，均難認係屬供吸毒之用，而未扣案之吸食器一個，
    已為被告丟棄而滅失，另在吳穎慶家中所扣之安非他命及海洛因，無證據可證被
    告有施用該等毒品，均無從併予宣告沒收或併予銷燬，附此敘明。
三、據上論斷，應依刑事訴訟法第二百九十九條第一項前段，毒品危害防制條例第十
    條第一項、第二項、第十八條第一項前段，刑法第十一條前段、第五十六條、第
    四十七條、第五十一條第五款，判決如主文。
本案經檢察官陳嘉瑜到庭執行職務。
中　　　華　　　民　　　國　　　九十一　　　年　　　三　　　月　　八　　日
                                臺灣彰化地方法院刑事第一庭
                                    法      官  葛永輝
右正本證明與原本無異。
如不服本判決，應於判決送達後十日內向本院提出上訴狀( 須附繕本 )。
                                    法院書記官  施惠卿
中　　　華　　　民　　　國　　　九十一　　　年　　　三　　　月　　七　　日
